臺灣高等法院高雄分院刑事判決　　　　　　　　　九十一年度上訴字第一二八五號
　　上　訴　人
　　即　被　告　甲○○
　　選任辯護人　劉新安
右上訴人因違反毒品危害防制條例案件，不服臺灣高雄地方法院九十一年度訴字第一
一九七號中華民國九十一年六月二十一日第一審判決（起訴案號：臺灣高雄地方法院
檢察署九十一年度偵字第四八八０號），提起上訴，本院判決如左：
      主  文
原判決撤銷。
甲○○共同運輸第二級毒品，處有期徒刑捌年，褫奪公權陸年。第二級毒品安非他命
拾貳包（驗後總淨重肆肆伍．玖零公克）沒收銷燬。
      事  實
一、甲○○於民國九十一年三月三日下午六、七時許，在台北市某處，以新台幣（下
    同）二萬元之代價，應允綽號「執著」之不詳姓名成年男子委託，至高雄市向綽
    號「阿宗」之不詳姓名之成年男子收受第二級毒品安非他命北上。甲○○即與「
    執著」共同基於運輸第二級毒品安非他命之犯意聯絡，推由甲○○於翌日（即四
    日）上午十時許自台北搭機，同日上午十一時許抵達高雄，即由「阿宗」以機車
    載至高雄市小港區某處民宅內，「阿宗」再交付第二級毒品安非他命十二包（驗
    前總淨重四四六．三九公克，驗後總淨重四四五．九０公克）後，甲○○乃在雙
    腳之襪子內各藏放六包，隨後至高雄小港機場，欲搭乘復興航空公司第五七０班
    機返回台北。嗣於九十一年三月四日下午一時五十五分許，在高雄小港機場國內
    安檢室，為執行安檢之人員報警查獲，並當場扣得第二級毒品安非他命十二包。
二、案經內政部警政署航空警察局高雄分局移送臺灣高雄地方法院檢察署檢察官偵查
    起訴。
      理  由
一、訊據上訴人即被告甲○○（下稱被告）矢口否認有運輸毒品之犯行，辯稱扣案安
    非他命是其經由「執著」介紹向「阿宗」以十萬元價格買來，欲帶往台北供自己
    施用，並非為「執著」運輸等語。
二、經查：
    (一)右揭事實，業據被告於九十一年三月四日警訊供稱：「該壹拾貳包安非他命係
      我一友人綽號『執著』於昨（三）日約十八至十九時許，委託我至高雄向綽號
      『阿宗』取貨，代價新台幣貳萬元（含車資），我即於本（四）日十時許搭乘
      飛機自台北至高雄，於十一時許到高雄後，由『阿宗』主動與我聯絡後，以機
      車載我至小港一處民宅取貨，我拿到該安非他命後，自行搭計程車至高雄機場
      欲搭機返北」、「我不知道，貨款是『執著』直接以款方式交付」等語（見
      警卷第四頁），於同日偵查中亦供稱：「（問：毒品何來？）幫人家攜帶的，
      幫一個台北的朋友，我到高雄幫他帶回」、「（問：去毒品是幫人家運輸的？
      ）是」、「（問：毒品是你要賣的？）是幫朋友帶到台北」等語（見偵查卷第
      八頁反面、第九頁），嗣被告經檢察官向法院聲請裁定羈押，同日在原審調查
      中，復供稱：「（問：為何在你身上查獲？）幫助攜帶回台北，約可得新台幣
      貳萬元．．．願意協助警方追查共犯」等語（見原審九十一年度聲羈字第一六
      一號卷第四、五頁），又被告於九十一年三月二十日偵查中仍供稱：「（問：
      到台北何人要接應？）直接送到朋友『執著』家，我只知道住的地方，不知道
      他們的門牌號碼，我有將資料留給航警局三組的人員，願配合調查．．．」等
      語（見偵查卷第十九頁正、反面）。
    (二)又證人劉振淮於原審審理中證述：「當時被告搭復興航空往台北，因被告通過
      儀器門時有發出聲響，我們再持儀器檢測由頭到腳，當儀器檢測到腳部時發現
      被告腳部襪子內有突出物，我們就請被告拿出來，在檢測時看被告神情很鎮定
      沒有任何異狀，被告將東西拿出來後，我們就問被告是否為安非他命，被告當
      時沒有回答，像是默認的樣子，但依我們的經驗我們就知道這是安非他命。我
      們檢測身體的檢測器對毒品是沒有辦法感應的，是因我在檢查時發覺被告腳部
      有突出物，我再詳細檢查才發現的」等語（見原審卷第二五～二六頁），另證
      人即警員廖基如在原審亦證稱：「第二次筆錄由我制做，係依被告陳述記載，
      當時被告是說毒品是一位綽號『執著』的人叫他從台北來高雄向綽號『阿宗』
      之人取貨，再由被告帶上去台北交給『執著』，代價是二萬元，買毒品的錢是
      由『執著』直接給『阿宗』，被告知道所取的貨是安非他命。當時在被告身上
      只有查扣毒品，被告手機並沒有查扣。當時被告並沒有說查獲的毒品是他自己
      要施用的，我都是依被告陳述如同筆錄內容記載，並有錄音。」等語明確（見
      原審卷第二六頁），復有第二級毒品甲基安非他命十二包（驗前總淨重四四六
      ．三九公克，驗後總淨重四四五．九０公克）扣案可佐，並其成分已經內政部
      警政署刑事警察局鑑定無訛，此有內政部警政署刑事警察局鑑定通知書一紙附
      卷可稽（見偵查卷第二三頁）。
    (三)被告於原審及本院審理中，固辯稱扣案安非他命是其經由「執著」介紹向「阿
      宗」以十萬元價格買來，欲帶往台北供自己施用，並非為「執著」運輸，因警
      員及檢察官稱供出毒品源頭可減輕或免除其刑或有金，我才承認運輸毒品等
      語。然證人即警員廖基如在本院已證述有請被告配合供出毒品來源，或可能減
      輕刑期，但沒有說有金，也沒有威逼等語（見本院九十一年八月二十二日訊
      問筆錄），而被告供出毒品來源，因而破獲者，得減輕其刑，毒品危害防制條
      例第十七條定有明文，是警員告知被告供出毒品來源，得減輕其刑，尚無不當
      ，此外被告復未能舉證證明警員及檢察官表示可免除其刑或有金一節。再被
      告苟真是供己施用而購買毒品，被告僅需供述實情及毒品來源，仍可獲得減輕
      其刑之機會，實無杜撰為他人運輸毒品之情節，被告所辯，顯難以置信。又被
      告於原審亦供承警訊未遭刑求等語（見原審卷第十頁）。從而被告於警訊及偵
      查中之自白，應非出於強暴、脅迫、利誘、詐欺或其他不正之方法，且核與事
      實相符，應堪採信。被告所辯，無非事後卸責之詞，不足採取。
    (四)況參以被告供述約二、三天至一星期施用第二級毒品安非他命一次，每次施用
      的量都很少，之前毒品都是在台北向「執著」購買，每次都是買二、三千，大
      約二公克重，可以施用二、三次等語，足見被告施用毒品數量不多，且在台北
      即可向「執著」購得，衡諸常情，被告實無一次花費十萬元購買如此鉅量毒品
      之理？「執著」又豈有介紹被告向他人購買，而將獲取暴利之機會拱手乙人之
      理？再被告在原審供稱購買毒品之十萬元係出售汽車之款項，汽車係出售予高
      雄市○○街年約四十歲之王治平等語，另在本院供稱不知王治平住處，王治平
      係在台北一次交付十萬元，汽車迄今尚未過戶等語，則被告供述既不符常情，
      且經原審查無住高雄市○○街年約四十歲之王治平年籍資料，有法務部戶役政
      連結作業系統二紙在卷可參（見原審卷第三六～三七頁），被告此部分所辨，
      亦不足採信。
    (五)至被告於檢察官向原審法院聲請羈押時，在原審法院固供稱毒品是為「阿成」
      攜帶等語，然被告供述以二萬元代價為他人自高雄運輸第二級毒品回台北之主
      要事實，則同屬一致，且被告嗣於偵查中，仍供稱係為「執著」運輸毒品，足
      見被告供述為「執著」運輸毒品，較為可採。另警員於調查中，因案情未明，
      惟恐接聽被告行動電話，致有疏誤，故未接聽被告之行動電話之情，已經證人
      即警員廖基如在本院調查中證述已明（見本院九十一年八月二十二日訊問筆錄
      ），自不得以警員未接聽被告行動電話，即認警訊有強暴、脅迫、利誘、詐欺
      或其他不正方法取供之情形。
    綜上所述，被告與「執著」共同運輸第二級毒品安非他命，事證明確，犯行應堪
    認定。
三、查安非命他命係毒品危害防制條例第二條第二款所稱之第二級毒品，核被告所為
    ，係犯毒品危害防制條例第四條第二項之運輸第二級毒品罪。被告與「執著」之
    不詳姓名成年男子間，有運輸第二級毒品之犯意聯絡，而推由被告實施運輸行為
    ，仍為共同正犯。又被告持有第二級毒品，進而運輸，其持有之低度行為應為運
    輸之高度行為所吸收，不另論其持有第二級毒品罪。再被告雖於警訊及偵查中供
    出毒品來源為「阿宗」所交付，惟被告並未能明確指出「阿宗」之年籍姓名以供
    追查，致未有所破獲，此據證人即員警許連春陳明在卷，乃不得減輕其刑。
四、原審以被告罪證明確，予以論罪科刑，固非無見，惟查扣案之第二級毒品甲基安
    非他命十二包，驗後總淨重為四四五．九０公克，有內政部警政署刑事警察局鑑
    定通知書一紙附卷可稽（見偵查卷第二三頁），原審判決宣告沒收第二級毒品甲
    基安非他命十二包（驗後總淨重為四五五．九０公克），尚有疏誤。被告上訴意
    旨辯稱未犯罪，雖無理由，但原判決既有上述可議之處，自應由本院撤銷改判。
    爰審酌被告運輸第二級毒品，數量非徵，純度甚高，助長毒品之氾濫，危害國人
    及社會至鉅，情節不輕，本不宜輕縱，惟念其係為貪圖二萬元之代價，而受託運
    送致罹重典，並非主謀者等一切情狀，仍如原審量處有期徒刑八年，並依其犯罪
    之性質，認有褫奪公權之必要，併諭知褫奪公權六年。扣案之第二級毒品安非他
    命十二包（驗後總淨重四四五．九０公克）係毒品，依毒品危害防制條例第十八
    條第一項前段規定，不問屬於被告與否，均應沒收銷燬。至鑑定耗損之第二級毒
    品安非他命０．四九公克，既已滅失，故不宣告沒收。
據上論結，應依刑事訴訟法第三百六十九條第一項前段、第三百六十四條、第二百九
十九條第一項前段、毒品危害防制條例第四條第二項、第十八條第一項前段、刑法第
十一條、第二十八條、第三十七條第二項，判決如主文。
本案經檢察官沈紹嘉到庭執行職務。
中      華      民      國    九十一    年      九      月    十七      日
                              臺灣高等法院高雄分院刑事第一庭
                                  審判長法官  曾永宗
                                        法官  邱永貴
                                        法官  郭玫利
右正本證明與原本無異。
如不服本判決應於收受本判決後十日內向本院提出上訴書狀，其未述上訴理由者，
並得於提起上訴後十日內向本院補提理由書狀（均須按他造當事人之人數附繕本)「
切勿逕送上級法院」。
                                      書記官  鄭靜芳
中    華    民    國      九十一      年      九      月     十八   日
附錄本判決論罪科刑法條
毒品危害防制條例第四條第二項：
製造、運輸、販賣第二級毒品者，處無期徒刑或七年以上有期徒刑，得併科新台幣七
百萬元以下罰金。
